# 请教陈老师，同一控制下合并追溯调整的缘由及其方法

提问人：心海拂清风 时间：2016-09-24 22:20:00
甲公司的全子公司a2016年 9 月 30 收购了甲的另一个子公司b的子公司的c，c公司成立于 2013 年 3 月 17 日，构成同一控制下企业合并。
假设a是上市公司的子公司，不需要单独出具审计报告；按照准则b公司需要在 9 月 30 日合并c公司1-9月份的利润表和现金流量表，而a公司需要追溯调整视同从 2013 年 3 月 17 日就开始合并c公司，相当于在 9 月 30 日来看a公司不仅合并了c公司 16 年1-9月份的的利润表和现金流量表，还合并了 13 年 3 月17-2015年 12 月 31 日的利润表和现金流量表；这样就重复了！问题 1 ：上述合并方法是否正确，准则这样规定追溯的缘由增加了合并的繁杂量，理由是什么？甲公司如何进行特殊的消除重复的处理呢？ 问题 2 ：可否c公司 9 月 30 日合并c公司1-9月份的利润表和现金流量表，a公司从 9 月 30 日合并资产负债表，这样简单对最后的母公司也没影响，也不需要进行消除重复的处理，还请陈老师指导一下，谢谢

回答人：chenyiwei
因为同一控制下合并追溯前期比较数据的规定仅适用于合并方，对转出方没有类似的同口径调整比较数据的规定（我理解这是中国准则规定考虑不周所致），所以导致了编制合并报表时A和B都需要合并自成立日到 2016 年 9 月C公司的利润表，由此导致重复。 你说的“可否c公司 9 月 30 日合并c公司1-9月份的利润表和现金流量表，a公司从 9 月 30 日合并资产负债表”的做法，对A、B自身的合并报表编制是不适用的，因为不符合准则规定。也可以采用母公司一次性合并A、B、C的做法，不考虑中间层次的合并结果，这样可以完全消除重复情况。或者也可以根据你的习惯采用其他适当的处理方式。

提问人：心海拂清风 时间：2016-09-25 19:54:33
我们必须按照层级合并才行，不能采用母公司一次性合并A、B、C的做法，不考虑中间层次的合并结果，因此我们a公司追溯调整后，b公司也追溯调整为好，还是在甲公司层面做追溯调整较好，我理解在转让方也进行处理，这样合并的结果是不对甲公司产生任何影响。另外，准则对这块有没有修订的计划或者什么的？谢谢陈老师！

回答人：chenyiwei
编制合并报表过程中，可根据自己习惯选择认为方便的操作方法，例如先全部加总合并再扣减重复数据。但无论如何，必须确保最终合并结果符合准则规定。准则对此问题目前尚无明确的修改计划。